【裁判字號】    97,易,1234
【裁判日期】    970908
【裁判案由】    竊盜
【裁判全文】
臺灣彰化地方法院刑事判決              97年度易字第1234號
公  訴  人  臺灣彰化地方法院檢察署檢察官
被      告  乙○○
                    (現於臺灣臺中戒治所執行中)
上列被告因竊盜案件，經檢察官提起公訴（97年度偵字第5408號）
，本院判決如下：
    主    文
乙○○犯攜帶兇器竊盜罪，累犯，處有期徒刑玖月。
    犯罪事實
一、乙○○曾因違反麻醉藥品管理條例案件，經本院81年度訴字
    第854號判決判處有期徒刑5年6月、7月，應執行有期徒刑5
    年10月確定；又因違反麻醉藥品管理條例案件，經本院82年
    度易字第1192號判決判處有期徒刑7月、5月，應執行有期徒
    刑10月確定；又因違反槍砲彈藥刀械管制條例案件，經本院
    85年度易字第2104號判決判處有期徒刑3月確定; 又因違反
    肅清煙毒毒品條例、贓物、竊盜等案件，經本院86年度訴字
    第540號判決判處有期徒刑3年2月、3月、8月，應執行有期
    徒刑3年10月確定；又因違反麻醉藥品管理條例案件，經本
    院86年度易字第314號判決判處有期徒刑10月確定；上開本
    院85年度易字第2104號判決、本院86年度訴字第540號判決
    、本院86年度易字第314號判決所處之徒刑，並經本院86年
    度聲字第1683號裁定處應執行有期徒刑4年10月確定；又因
    竊盜案件，經本院91年度易字第991號判決判處有期徒刑8月
    確定，並於民國 (下同)96年6月18日執行完畢。猶不知悔改
    ，復意圖為自己不法之所有，於97年1月29日凌晨2、3時許
    ，持其所有客觀上可作為兇器使用之板手1把 (未扣案)，在
    彰化縣員林鎮○○路與和平東街交岔口處，掀開引擎蓋拔除
    電源線而損壞該自用小客車之「防盜器」 (毀損部分未據被
    害人告訴)，再持客觀可作為兇器使用之板手打開甲○○所
    有之車牌號碼J2－8250號自用小客車車門，而竊取甲○○放
    在在車內之測速器、衛星導航及空氣濾清器各1臺，得手後
    變賣新臺幣3000元，供己花用。嗣因甲○○報警處理，員警
    在上開車子之引擎蓋內側、車內太陽能板上及電源器上發現
    乙○○所留下指紋而查獲。
二、案經彰化縣警察局員林分局報請臺灣彰化地方法院檢察署檢
    察官偵查起訴。
    理    由
一、按現行刑事訴訟法為保障被告之反對詰問權，排除具有虛偽
    危險性之傳聞證據，以求實體真實之發見，於該法第159 條
    第1 項明定被告以外之人於審判外之言詞或書面陳述，除法
    律有規定者外，不得作為證據。又被告以外之人於審判外之
    陳述，雖不符前4條之規定（即刑事訴訟法第159條之1 至同
    條之4 ），而經當事人於審判程序同意作為證據，法院審酌
    該言詞陳述或書面陳述作成時之情況，認為適當者，亦得為
    證據；當事人、代理人或辯護人於法院調查證據時，知有第
    159條第1項不得為證據之情形，而未於言詞辯論終結前聲明
    異議者，視為有前項之同意，刑事訴訟法第159條之5定有明
    文。本件公訴人、被告乙○○並未就卷內證據資料之證據能
    力有所爭執，且迄於言詞辯論終結前，並未主張有刑事訴訟
    法第159條第1項不得為證據之情形，應認已同意卷內之證據
    資料均得作為證據，且經本院審酌後，認無不適當之情形，
    則本案卷內之證據均有證據能力，合先敘明。
二、訊據被告雖坦承有竊取前開物品，但矢口否認係攜帶板手前
    去，辯稱：伊未攜帶板手云云。惟查前揭攜帶板手竊盜犯行
    ，業據被告於警詢中、檢察官訊問時時坦承不諱，核與被害
    人甲○○於警詢時指訴情節相符，復有內政警政署刑事警察
    局鑑驗書、彰化縣警察局函及汽車失竊物品案現場勘查圖照
    片6張在卷可參，足證被告之自白屬實。被告上開辯解顯係
    推諉卸責之詞，殊無足取。前揭犯行，事證明確，洵堪認定
三、核被告所為，係犯刑法第321條第1項第3款之攜帶兇器竊盜
    罪 (原起訴法條另含刑法第321條第1項第2款，惟於言詞辯
    論時，業據公訴人更正後予以減縮刪除。)。被告曾受如犯
    罪事實欄所示之確定判決及有期徒刑之執行完畢，有臺灣高
    等法院被告前案紀錄表附卷可憑，其於有期徒刑執行完畢後
    之5年內，故意再犯有期徒刑以上之本罪，為累犯，應依法
    加重其刑。查被告前有竊盜、贓物案件之犯罪紀錄，已如前
    述，目前有正常工作能力，竟不自食其力而竊取物品，爰審
    酌上情，並審酌被告犯罪之動機、智識程度為國中畢業、手
    段、竊取物品之價額約為新臺幣10000元、所生危害及其犯
    後原坦承全部犯行，嗣又因畏罪而僅坦承部分犯行，犯後態
    度尚未完全悔過等一切情狀，量處如主文所示之刑，以示懲
    儆。
四、被告竊盜時所攜帶之前開兇器，並未扣案，亦無積極證據證
    明其確切所在，為免執行之困難，爰不予宣告沒收。
據上論斷，應依刑事訴訟法第299條第1項前段，刑法第321條第1
項第3款、第47條第1項，判決如主文。
本案經檢察官謝雨青到庭執行職務。
中    華    民    國    97    年    9     月    8     日
                  刑事第二庭  法  官  羅  永  安
以上正本證明與原本無異。
如不服本判決，應於判決送達後10日內，向本院提出上訴書狀，
上訴書狀應「敘述具體上訴理由」，並按他造當事人之人數附繕
本。「切勿逕送上級法院」。
告訴人或被害人對於判決如有不服具備理由請求檢察官上訴者，
其上訴期間之計算係以檢察官收受判決正本之日期為準。
中    華    民    國    97    年    9     月    8     日
                              書記官  魏  嘉  信
附錄本案論罪科刑法條全文：
中華民國刑法第321條
（加重竊盜罪）
犯竊盜罪而有左列情形之一者，處六月以上、五年以下有期徒刑
：
一、於夜間侵入住宅或有人居住之建築物、船艦或隱匿其內而犯
    之者。
二、毀越門扇、牆垣或其他安全設備而犯之者。
三、攜帶兇器而犯之者。
四、結夥三人以上而犯之者。
五、乘火災、水災或其他災害之際而犯之者。
六、在車站或埠頭而犯之者。
前項之未遂犯罰之。


司法院資訊處製作；財團法人民間司法改革基金會備份。
